---
title: "Отчет"
author: "Грубина Прасковья."
date: '30 марта 2017 г '
output: html_document
---

```{r setup, include=FALSE}
knitr::opts_chunk$set(echo = TRUE)
```

1.Вычислить среднее для каждой колонки таблицы iris, за исключением колонки “Species” и соберите результат в список (list)
```{r}
x <- list("a" = mean(iris$Petal.Width), "b" = mean(iris$Sepal.Width), "c" = mean(iris$Petal.Length), "d"=mean(iris$Sepal.Length))
x
typeof(x)
x
```
2.Вычислить среднее для каждой строки, исключив перед этим колонку “Species” и сохраните результат в векторе
```{r}
ir=iris[c(1:4)] #ирис без последней колонки
y=vector()
for(i in 1:length(iris$Sepal.Length)){
  y[i] <- mean(t(ir[i,])) #в У вектор из средних
}
y
```
3.Создайте случайные 1000 нуклеотидов, сохранив их в вектор DNA, посчитайте количество нуклеотидов A и T, их долю от общей длинны ДНК и запишите результат в вектор ‘dna_at
```{r}
nucl <- c("A", "T", "G", "C") 
DNA = nucl[runif(1000, 1, 5)] #массив случайных нуклеотидов
dna=summary(factor(DNA)) #сколько их всего
dna
dna_at=dna[-c(2, 3)] #убираем лишние
ratio=dna_at/length(DNA) #доля в общей цепочке
ratio
```
4. Создайте вектор в котором записан произвольный набор латинских букв длинной не менее 10000 символов и посчитайте количество гласных.
```{r}
txt = letters[runif(1000, 1, 26)] #массив случайных букв
txt=factor(letters[runif(1000, 1, 26)])
txt1=summary(txt)[c("a", "e","i","o","u","y")] #сколько их всего
txt1
```
5. Отсортируйте все виды в таблице iris по средней длинне лепестков. Результат должен быть фактором с градациями в виде имен видов с правильной последовательностью уровней.
```{r}
iris
names(iris)
iris$Petal.Length
setosa=c(iris$Petal.Length[1:50])
setosa
versicolor=c(iris$Petal.Length[51:100])
versicolor
virginica=c(iris$Petal.Length[101:150])
mean(setosa)
mean(versicolor)
mean(virginica)
Species=c(mean(setosa),mean(versicolor),mean(virginica))
sort(Species)
f=factor(sort(Species))
f
names(f)<- c("setosa", "versicolor", "virginica")
f
```
6. Напишите функцию для рассчета медианы вектора самостоятельно.
```{r}
median <- function(x) {
  z=sort(x)
  if((length(z)%%2)!=0){
    result = z[(length(x)/2)+1]
  }
  else
    result = (z[length(x)/2]+z[length(x)/2+1])/2
  return(result)
}
median(iris$Sepal.Length)
```

7. Постройте график зависимости длины чашелистиков от длинны лепестков для каждого вида из таблицы iris
```{r}
iris
names(iris)
x=iris$Sepal.Length[1:50]
y=iris$Petal.Length[1:50]
plot(x,y,main="The dependence of the length of the sepal length of petal to form setosa", xlab="Sepal.Length",ylab="$Petal.Length", col="purple")
x=NULL
y=NULL
x=iris$Sepal.Length[51:101]
y=iris$Petal.Length[51:101]
plot(x,y,main="The dependence of the length of the sepal length of petal to form versicolor", xlab="Sepal.Length",ylab="$Petal.Length", col="red")
x=NULL
y=NULL
x=iris$Sepal.Length[101:150]
y=iris$Petal.Length[101:150]
plot(x,y,main="The dependence of the length of the sepal length of petal to form virginica", xlab="Sepal.Length",ylab="$Petal.Length", col="orange")
x=NULL
y=NULL
```
```{r}
library(ggplot2)
```

8. По данным таблицы ‘diamonds’(пакет ggplot2 ) почитайте среднюю стоимость цены карата для бриллиантов дороже 1000$ для каждой категории яркости (clarity).
```{r}
library(ggplot2)
diamonds
levels(factor(diamonds$clarity))
x=levels(factor(diamonds$clarity))
y=vector()
for (i in 1:length(x)) {
  y[i]=mean(diamonds$price[(diamonds$price>1000) & diamonds$clarity==x[i]])
}
y
```
2.1. Написать собственную функцию, которая бы для двух векторов одинакового объема считала бы коэффициент корелляции Спирмена r=1−6∑Ni=1d2n(n2−1)r=1−6∑i=1Nd2n(n2−1). Для получения рангов ипользуйте функцию rank. Дополнительные балы для тех, кто сможет исользовать функцую match вместо rank.
```{r}

#Задание № 9 (к. Спирмена)
spirman <- function(x, y) {
  if(length(x)==length(y) && is.vector(x)==TRUE && is.vector(y)==TRUE){
    p=1
    n=length(x)
    rx=rank(x)
    ry=rank(y)
    for(i in 1:n)
    {
      p = p - ((( rx[i] - ry[i] )^2)*6)/(n*(n^2-1))
    }
  }
  else{
    if(is.vector(x)==TRUE && is.vector(y)==TRUE)
      print("Ошибка. Вектора должны быть одинаковой длины")
    else
      print("Ошибка.Входные данные должны быть векторами")
    p=-1
  }
  return(p)
}
spirman(iris$Sepal.Length,iris$Petal.Length)
```

